臺灣屏東地方法院刑事判決　　　　　　　 96年度易字第467號
公　訴　人　臺灣屏東地方法院檢察署檢察官
被　　　告　乙○○
　　　　　　　　　　（現於臺灣屏東監獄執行中）
上列被告因竊盜案件，經檢察官提起公訴（96年度偵字第2000號
），本院判決如下：
    主  文
乙○○竊盜，累犯，處有期徒刑壹年陸月，減為有期徒刑玖月。
    事  實
一、乙○○前於民國94年間，因傷害案件，經本院94年度簡字第
    666 號判處有期徒刑3 月確定，甫於95年1 月22日縮短刑期
    執行完畢，其後復有多次竊盜前科（本案行為時尚未執行完
    畢），詎不知悛悔，又意圖為自己不法之所有，於95年7 月
    3 日12時許，在屏東縣泰午鄉武潭村天石山「石蓮觀音廟」
    內，徒手竊取金牌3 面，得手後先藏放於其住居之屏東縣萬
    巒鄉○○路○○道路工寮前樹下，嗣則請不知情之孔健澤騎
    乘機車搭載其於95年10月18日至不知情之陳華容所經營之「
    慈記珠寶銀樓」（址設屏東縣萬巒鄉○○路147 號），央求
    孔健澤出面典當金牌1 面，得款新台幣（下同）997 元；另
    於同年11月28日，以同上模式至不知情之賴國興所經營之「
    一鴻銀樓」（址設屏東縣內埔鄉○○路157 號）典當其餘金
    牌2 面，得款4,625 元。嗣因員警至上開銀樓執行例行之轄
    區查贓勤務，認孔健澤上開典當情節有異，復依孔健澤之陳
    述循線查知上情。
二、案經屏東縣警察局內埔分局報告臺灣屏東地方法院檢察署檢
    察官提起公訴。
    理  由
一、上揭事實，訊據被告於警詢、偵查中自白不諱，復於本院審
    理時表示認罪，且有下列證據可佐：
  (一)上開廟宇之金牌失竊情節，業據被害人即廟宇管理人丙○○
    於警詢中指述綦詳，又被告竊得上開金牌後，均託由不知情
    之孔健澤騎乘機車搭載其前往銀樓，並由孔健澤之名義變賣
    乙節，業據證人孔健澤於警詢、偵查中證稱在卷，並經證人
    即銀樓負責人陳華容、賴國興於警詢中證稱綦詳，復有飾金
    買進日記簿2 份、被告行竊之「石蓮觀音廟」照片2 張在卷
    可稽。
  (二)雖被告於本院準備程序中一度否認犯行，辯稱：伊因長久住
    居於該廟宇內，故廟方人員有同意伊拿取金牌典當云云，然
    證人即承辦員警甲○○於本院審理中證稱：伊與同仁查知被
    告竊盜犯行後，係經被告帶同前往「石蓮觀音廟」查訪，然
    多次均未遇廟方管理人員，嗣張貼到場通知書亦無人前來警
    局，後則依據被告所告知之打掃時間再度探訪，管理人員丙
    ○○始在場，並表示因畏懼廟宇之違建情事遭檢舉遂未敢出
    面，惟丙○○並未提及有同意被告拿取金牌之事等語明確，
    參酌被害人丙○○於警詢中指稱：該金牌均係信眾還願時所
    捐獻等語明確，故依吾國民間廟宇之民情，該金牌既屬感念
    神明所用，衡情廟方管理人員亦不可擅自取之典當變賣。況
    被告於本院準備程序中，信誓旦旦陳稱欲自行聯絡證人到場
    證明其辯解屬實，嗣於審理中則改稱：伊並未聯絡所謂之「
    證人」，且當初於準備程序中係誤認自己有權限拿取金牌等
    語，參酌被告有多次竊盜前科（有卷附臺灣屏東地方法院檢
    察署刑案資料查註紀錄表、臺灣高等法院被告前案紀錄表可
    參），其對於竊盜罪之構成要件，要難諉稱不知，益見其於
    本院準備程序之辯解，無非係卸責之詞，且有延滯訴訟之嫌
    ，顯不可採。
  (三)綜上調查結果，本件事證明確，被告犯行洵堪認定，應依法
    論科。
二、核被告所為，係犯刑法第320 條第1 項之普通竊盜罪。又被
    告前於94年間，因傷害案件，經本院94年度簡字第666 號判
    處有期徒刑3 月確定，甫於95年1 月22日縮短刑期執行完畢
    （有卷附臺灣屏東地方法院檢察署刑案資料查註紀錄表、臺
    灣高等法院被告前案紀錄表可參），其於有期徒刑執行完畢
    5 年內故意再犯本件有期徒刑以上之罪，係屬累犯，應依刑
    法第47條第1 項規定加重其刑。爰審酌被告前有多次竊盜前
    科（參前揭紀錄表），詎不知戒慎自持，且適值壯年，不思
    憑勞力獲取財物，竟基於貪念再度行竊、犯罪情節雖非重大
    ，然悔意不足等一切情狀，量處如主文所示之刑。另中華民
    國96年罪犯減刑條例業經總統於96年7 月4 日公布，自同年
    7 月16日施行，本件被告所犯之普通竊盜罪，犯罪時間在96
    年4 月24日以前，經核尚無該條例第3 條所列不予減刑之情
    形（所犯雖屬該條例第3 條第1 項第15款之罪，然本院宣告
    刑均未逾有期徒刑1 年6 月），應依中華民國96年罪犯減刑
    條例第2 條第3 款規定，減其刑期2 分之1。
據上論斷，應依刑事訴訟法第284 條之1 、第299 條第1 項前段
，刑法第320 條第1 項、第47條第1 項，刑法施行法第1 條之1
，中華民國96年罪犯減刑條例第2 條第1 項第3 款、第7 條，判
決如主文。
本案經檢察官靳隆坤到庭執行職務
中    華    民    國      96    年    7    月   31    日
                      刑事第四庭    法  官  劉敏芳
以上正本證明與原本無異。
如不服本判決應於收受本判決送達後10日內向本院提出上訴書狀
，其未敘述上訴理由者，並得於提起上訴後10日內向本院補提理
由書狀（均須按他造當事人之人數附繕本）「切勿逕送上級法院
」
中　　華　　民　　國　　96　　年　　7 　　月　　31　　日
                                    書記官  許倬維
附錄本案論罪科刑法條：
刑法第320條
意圖為自己或第三人不法之所有，而竊取他人之動產者，為竊盜
罪，處5 年以下有期徒刑、拘役或5 百元以下罰金。
